bg-BG: Облекло и аксесоари > Бижута > Талисмани и висулки: Талисмани; Висулки
da: Tøj og tilbehør > Smykker > Amuletter og vedhæng: Charms; Vedhæng
ko: 의류/액세서리 > 주얼리 > 장식물/펜던트: 참; 펜던트
nb: Klær og tilbehør > Smykker > Smykker og anheng: Charms; Anheng
de: Bekleidung & Accessoires > Schmuck > Charms & Anhänger: Charms; Anhänger
lt-LT: Apranga ir aksesuarai > Juvelyriniai dirbiniai > Pakabukai: Pakabukai; Pakabukai
zh-TW: 服飾與配件 > 珠寶 > 串飾/墜飾: 吊飾; 墜飾
fi: Vaatteet ja asusteet > Korut > Amuletit ja riipukset: Helat; Riipukset
hu: Ruházat és kiegészítők > Ékszerek > Nyakékek és medálok: Charmok; Medálok
es: Ropa y accesorios > Joyería > Colgantes y dijes: Dijes; Colgantes
pt-PT: Acessórios e vestuário > Joalharia > Amuletos e pendentes: Berloques; Pendentes
vi: Quần áo & Phụ kiện > Đồ trang sức > Dây chuyền & mặt dây: Hạt charm; Mặt dây chuyền
cs: Oblečení a doplňky > Klenoty > Přívěsky: Přívěsky na náramek; Přívěsky
ru: Одежда, обувь и аксессуары > Ювелирные украшения и часы > Подвески и кулоны: Шармы; Кулоны
pl: Ubrania i akcesoria > Biżuteria > Zawieszki i wisiorki: Charmsy; Wisiorki
it: Abbigliamento e accessori > Gioielleria > Ciondoli e pendenti: Charm; Ciondoli
nl: Kleding en accessoires > Sieraden > Bedeltjes en hangertjes: Bedels; Hangers
sl-SI: Oblačila in dodatki > Nakit > Obeski in okraski: Obeski; Priveski
sv: Kläder och accessoarer > Smycken > Berlocker och hängsmycken: Berlocker; Hängen
hr-HR: Odjeća i modni dodaci > Nakit > Veći i manji privjesci: Privjesci; Visilice
sk-SK: Oblečenie a doplnky > Šperky > Gorálky a prívesky: Prívesky; Visiace svetlá
en: Apparel & Accessories > Jewelry > Charms & Pendants: Charms; Pendants
pt-BR: Vestuário e acessórios > Joias > Amuletos e pingentes: Berloques; Pingentes
zh-CN: 服饰与配饰 > 珠宝首饰 > 挂件/吊饰/吊坠: 串饰; 吊坠
el: Ένδυση και αξεσουάρ > Κοσμήματα > Γούρια & Μενταγιόν: Γούρια και σύμβολα; Μενταγιόν
th: เสื้อผ้าและเครื่องประดับ > เครื่องเพชรพลอย > ชามและจี้: ชาร์ม; จี้
fr: Vêtements et accessoires > Bijoux > Breloques et pendentifs: Charms; Pendentifs
tr: Kıyafet ve Aksesuarlar > Mücevherler > Nazarlıklar ve Pandantifler: Charmlar; Kolye uçları
ja: ファッション・アクセサリー > ジュエリー > チャーム・ペンダント: チャーム; ペンダント
ro-RO: Îmbrăcăminte și accesorii > Bijuterii > Amulete și pandantive: Talismane; Pandantive